臺灣桃園地方法院刑事判決
110年度訴字第1302號
公  訴  人  臺灣桃園地方檢察署檢察官
被      告  游恩昊


選任辯護人  周威君律師(法律扶助)  
上列被告因毒品危害防制條例等案件，經檢察官提起公訴（110
年度偵字第24093號、第24154號），本院判決如下：
    主  文
游恩昊共同犯販賣第三級毒品未遂罪，處有期徒刑壹年拾月。緩
刑肆年，緩刑期間付保護管束，並應於緩刑期間內，向指定之政
府機關、政府機構、行政法人、社區或其他符合公益目的之機構
或團體提供壹佰貳拾小時之義務勞務。扣案如附表編號⒈、⒉所示
之物均沒收。
    事  實
游恩昊、林威齊（由本院另行審結）及身分不詳綽號「很痛」、
某甲、某乙等成年人均明知4-甲基甲基卡西酮係毒品危害防制條
例第2條第2項第3款所列管之第三級毒品，依法不得販賣，先由
具販賣第三級毒品犯意之身分不詳成年人某甲自民國110年6月17
日至同年月22日間，透過通訊軟體「Twitter」以暱稱「拾柒-裝
備」，刊登「裝備商看過來需要補充（香菸圖示）的來詢問小妹
我 小妹給妳報美美價（愛心圖示）」、「汰換新裝備 錢準備好
 因為你會愛死（惡魔圖示）」（下方附有咖啡包照片）、「飄
向明天（精靈圖示）（精靈圖示）還在思考要配什麼裝備嗎？（
香菸圖示）+（飲料圖示）。絕配（比讚圖示）＃音樂課＃裝備＃優
質」（下方附有白色粉末及咖啡包照片）等暗示販賣毒品之廣告
，適有桃園市政府警察局龜山分局警員鄭力瑋執行網路巡邏察覺
，於同年月20日下午1時49分許，以暱稱「Leo」佯以購毒者與某
甲聯繫，商議交易事宜後，即由與某甲有販賣第三級毒品犯意聯
絡之「很痛」於同年月22日下午4時許，邀約游恩昊、林威齊參
與上開毒品交易，並許以一定對價，游恩昊、林威齊則允諾參與
，並共同基於販賣第三級毒品以營利之犯意聯絡，在新北市○○區
○○路○○○○○○○○○○號⒊所示聯絡販毒所用之行動電話1支後，即前往
桃園市○○區○○路00號旁向與渠等有販賣第三級毒品犯意聯絡之身
分不詳成年人某乙取得如附表編號⒈、⒉所示掺有4-甲基甲基卡西
酮成分之咖啡包共203包，再駕駛車牌號碼000-0000號自用小客
車前往約定之交易地點即桃園市○○區○○街00號之「QK汽車旅館」
307號房；嗣於同（22）日晚間7時35分許，游恩昊、林威齊抵達
前址與佯裝購毒者之警員進行毒品交易，欲以新臺幣7,000元之
價格，販售如附表編號⒈、⒉所示其中掺有4-甲基甲基卡西酮成分
之咖啡包15包予佯裝購毒者之警員，待警員確認後即表明身分逮
捕游恩昊、林威齊，並施以附帶搜索，共扣得如附表所示掺有4-
甲基甲基卡西酮成分之咖啡包203包（含出售給喬裝警員之15包
及販賣剩餘之188包）、聯絡販毒所用之行動電話1支。
    理  由
一、認定犯罪事實所憑證據及認定之理由：
 ㈠ 上開事實，業據被告游恩昊於警詢、偵訊、本院準備程序及
    審理時，均坦承不諱，核與證人即同案被告林威齊於警詢、
    偵訊時之證述大致相符，並有桃園市政府警察局龜山分局扣
    押筆錄、扣押物品目錄表、蒐證照片（含查獲現場、搜索過
    程、扣案物照片、暱稱「拾柒-裝備」於Twitter上刊登販毒
    廣告行動電話螢幕翻拍照片、喬裝購毒者之警員與暱稱「拾
    柒-裝備」於Twitter對話紀錄之行動電話螢幕翻拍照片及喬
    裝購毒者之警員、暱稱「拾柒-裝備」、林威齊【暱稱「威
    狄」】於Twitter帳號之行動電話螢幕翻拍照片）附卷可查
    ，並有如附表所示之物扣案可佐，而附表編號⒈、⒉所示之物
    經送鑑定結果，均檢出含有第三級毒品4-甲基甲基卡西酮之
    成分（含袋毛重共計1589.87公克、純質淨重共計25公克）
    等情，有內政部警政署刑事警察局110年8月5日刑鑑字第110
    0067344號鑑定書存卷可按，足認被告前揭任意性自白與事
    實相符，堪以採信。
 ㈡ 按我國法令對販賣毒品者臨以嚴刑，惟毒品仍無法禁絕，其
　  原因實乃販賣毒品存有巨額之利潤可圖，故販賣毒品者，如
    非為巨額利潤，必不冒此重刑之險，是以有償販賣毒品者，
    除非另有反證證明其出於非圖利之意思而為，概皆可認其係
    出於營利之意而為。且販賣毒品係違法行為，非可公然為之
    ，有其獨特之販售通路及管道，復無公定價格，容易增減分
    裝之份量，而每次買賣之價量，可能隨時依雙方關係深淺、
    資力、需求量及對行情之認知、來源是否充裕、查緝鬆嚴、
    購買者被查獲時供述購買對象之可能風險評估等，而異其標
    準，非可一概而論，且販賣者從各種「價差」或「量差」或
    「純度」謀取利潤方式，亦有差異，然其所圖利益之非法販
    賣行為目的，則無二致，從而，除行為人記有帳冊、價量而
    足資認定其實際獲利外，委難查得實情，是以，縱未確切查
    得販賣賺取之實際差價，但除別有事證，足認係按同一價格
    轉讓，確未牟利外，應認行為人交付毒品予購毒者之際，實
    有獲取利益。故凡為販賣之不法行為者，其販入之價格必較
    售出之價格低廉，而有從中賺取買賣差價牟利之意圖及事實
    ，應屬符合論理法則而不違背社會通常經驗之合理判斷。查
    被告游恩昊行為時係智識正常之人，對於販賣第三級毒品為
    檢警機關嚴予取締之犯罪行為當知之甚詳，且其與喬裝購毒
    者之警員素不相識，在毫無特殊私人情誼之情況下，倘無從
    中賺取差價，豈有甘冒涉犯販賣第三級毒品罪刑之重典，無
    端義務無償為他人代送毒品之理，且被告游恩昊於警詢時自
    承「很痛」許以高報酬邀其參與本案第三級毒品交易等情（
    見110年度偵字第24093號卷第27頁），堪認被告游恩昊本案
    販賣第三級毒品未遂犯行，確有營利之意圖。
 ㈢ 綜上所述，本案事證明確，被告游恩昊上開犯行堪以認定，
　  應依法論科。
二、論罪科刑
 ㈠ 按「誘捕偵查」在實務運作上一般區分為二種類型，即「創
　  造犯意型之誘捕偵查」與「提供機會型之誘捕偵查」；前者
    ，亦稱「陷害教唆」，指該行為人原不具犯罪之故意，純因
    司法警察之設計教唆，始萌生犯意，進而實施犯罪構成要件
    之行為者；「陷害教唆」係司法警察以引誘或教唆犯罪之不
    正當手段，使原無犯罪故意之人因而萌生犯意而實施犯罪行
    為，再進而蒐集其犯罪之證據而予以逮捕偵辦；縱其目的係
    在於查緝犯罪，但其手段顯然違反憲法對於基本人權之保障
    ，且已逾越偵查犯罪之必要程度，對於公共利益之維護並無
    意義，向為法所不許。後者，係指行為人原本即有犯罪之意
    思，偵查人員僅係提供機會讓其犯罪，於其犯罪時予以逮捕
    而言，亦稱為「釣魚偵查」，因行為人本即有犯罪之故意，
    雖與該行為人交涉之偵查機關所屬人員或其合作者，實際上
    並無使犯罪完成之真意，但該行為人應成立未遂犯（最高法
    院109年臺上字第4220號判決意旨參照）。查本案係先由有
    販賣第三級毒品犯意之某甲透過通訊軟體刊登販賣毒品之廣
    告，為本案承辦警員所見，而佯裝購毒者與之聯繫，談妥毒
    品交易之內容；嗣與某甲有販賣第三級毒品犯意聯絡之「很
    痛」以一定對價邀請被告游恩昊、同案被告林威齊參與上開
    毒品交易，被告游恩昊、同案被告林威齊及「很痛」亦達成
    共同販賣含第三級毒品成分咖啡包以營利之犯意聯絡，即由
    被告游恩昊與同案被告林威齊向與渠等有販賣第三級毒品犯
    意聯絡之某乙取得毒品咖啡包後，再前往約定交易地點與喬
    裝購毒者之警員為第三級毒品交易等情，業經本院認定如前
    ，是被告游恩昊、同案被告林威齊與「很痛」、某甲、某乙
    原已有販賣第三級毒品之意思，警員僅係以引誘之方式使渠
    等暴露犯罪事證，乃機會提供型之合法誘捕行為，與犯意誘
    發型之陷害教唆有別。又被告游恩昊與同案被告林威齊與「
    很痛」、某甲、某乙係基於販賣第三級毒品之犯意聯絡，各
    分擔部分之行為，並已著手兜售，僅因喬裝購毒者之警員實
    際並無購買含第三級毒品成分咖啡包之真意，故事實上無法
    完成本案毒品交易而未遂。是核被告游恩昊所為，係犯毒品
    危害防制條例第4條第6項、第3項之販賣第三級毒品未遂罪
    。
 ㈡ 被告游恩昊因販賣而持有第三級毒品純質淨重達5公克以上  
    之低度行為，為其所犯之販賣第三級毒品未遂罪之高度行  
    為吸收，不另論罪。
 ㈢ 被告游恩昊、同案被告林威齊與「很痛」、某甲、某乙間，
　  就上開犯行有犯意聯絡及行為分擔，應論以共同正犯。
 ㈣ 刑之減輕
　⒈被告游恩昊販賣第三級毒品之犯行，已著手於犯罪行為之實
    行，然因喬裝為購毒者之警員自始即不具購買之真意，事實
    上不能真正完成買賣而不遂，為未遂犯，應依刑法第25條第
    2項之規定減輕其刑。
　⒉按犯毒品危害防制條例第4條至第8條之罪於偵查及歷次審判
    中均自白者，減輕其刑，毒品危害防制條例第17條第2項定
    有明文。查被告游恩昊就上開販賣第三級毒品未遂之犯行，
    於警詢、偵訊、本院準備程序及審理時均自白不諱，應依上
    揭規定減輕其刑，並依法遞減其刑。
 ㈤ 爰審酌被告游恩昊明知4-甲基甲基卡西酮係政府嚴厲查禁之
　  第三級毒品，仍與同案被告林威齊、「很痛」、某甲、某乙
    共同販賣給他人，其所為可能造成毒品擴散流通，並對於社
    會秩序造成潛在危險，應予非難，惟念被告游恩昊犯後坦承
    犯行，已有悔意，參以被告游恩昊本案販賣毒品之次數僅一
    次，未完成交易行為即遭警員查獲，危害程度相對較輕，兼
    衡其犯罪動機、目的、手段、大學畢業之智識程度、無業、
    勉持之家庭經濟狀況、本案犯罪分工、所販賣毒品咖啡包之
    數量等一切情狀，量處如主文所示之刑。
 ㈥ 另被告游恩昊未曾因故意犯罪受有期徒刑以上刑之宣告乙節
　　，有臺灣高等法院被告前案紀錄表附卷可查，本院考量其素
    行良好，且犯後始終坦承犯行，深具悔意，僅因一時失慮，
    致罹刑章，經此偵審程序及科刑之教訓，當能知所警惕而無
    再犯之虞，而認其前開所受宣告之刑，以暫不執行為適當，
    爰依刑法第74條第1項第1款之規定，併予宣告緩刑4年。又
    為使被告游恩昊能從中深切記取教訓，使其對自身行為有所
    警惕，並斟酌本案犯罪情節及被告之工作情形、生活狀況等
    情，依刑法第74條第2項第5款之規定，命其應於緩刑期間，
    向指定之政府機關、政府機構、行政法人、社區或其他符合
    公益目的之機構或團體，提供120小時之義務勞務，併依刑
    法第93條第1項第2款之規定，宣告緩刑期間付保護管束。再
    倘被告游恩昊未遵期履行前開負擔且情節重大，足認原宣告
    之緩刑難收其預期效果，而有執行刑罰之必要者，檢察官得
    依刑法第75條之1第1項第4款之規定，聲請法院撤銷其之緩
    刑宣告，附予敘明。
三、沒收：
 ㈠ 查扣案如附表編號⒈、⒉所示之咖啡包共203包，經送鑑定   
   結果，均檢出含有第三級毒品4-甲基甲基卡西酮成分（含   
   袋毛重共計1619.95公克、驗前淨重共計1459.07公克、純   
   質淨重共計25公克，取樣共計1.7公克，驗餘淨重共1457.37
　  公克），其中毒品咖啡包15包係本案被告游恩昊等人販賣予
　  喬裝警員之毒品，另毒品咖啡包188包係被告游恩昊等人販
　  賣剩餘之毒品等情，業據被告游恩昊於本院準備程序時自陳
　  在卷（見訴字卷第90頁），皆屬不受法律保護之違禁物，應
　  依刑法第38條第1項規定，不問屬於犯罪行為人與否，宣告
　  沒收。又包裝上開毒品之包裝袋，袋上仍會殘留微量毒品而
　  無法將之完全析離，是就該包裝袋併宣告沒收。至鑑驗用罄
　  之毒品既已滅失不復存在，不另為沒收之諭知。
 ㈡ 按共同犯罪行為人若同時起訴，只需分別對各行為人宣告沒
　  收、追徵其所有之犯罪工具（最高法院108年度臺上字第357
    3號判決意旨參照）。查扣案如附表編號⒊所示之行動電話，
    為同案被告林威齊聯絡本案販毒所用之物，據被告游恩昊、
    同案被告林威齊於警詢時陳述明確（110年度偵字第24093號
    卷第22、50頁），依上開說明，自不於被告游恩昊所犯罪刑
    項下宣告沒收之。
 ㈢ 扣案被告游恩昊所使用門號0000000000號行動電話（含門   
   號SIM卡1張）、同案被告林威齊所使用門號0000000000   號
   行動電話（含該門號SIM卡1張）、同案被告林威齊向   友人
   所借之行動電話（扣押物品目錄表編號4）各1支、   愷他命
   7包（純質淨重共計3.8768公克）、掺有愷他命成分   之香
   菸1支、含有氟硝西泮成分之白色粉末1包、含有氟硝   西泮
   成分之白色圓形錠劑3顆、鐵盒1個（含卡片1張、玻璃   板1
   個）等物，均與被告游恩昊本案犯行無關，業據其於警   詢
   時供陳在卷（見110年度偵字第24093號卷第19至21   頁），
   且無證據證明供被告游恩昊本案犯行所用，均不   宣告沒收
   。
據上論斷，應依刑事訴訟法第299條第1項前段，判決如主文。
本案經檢察官劉威宏提起公訴，檢察官蔡宜均到庭執行職務。
中　　華　　民　　國　  111　　年 　 2  　月　　22　　日
　　　　　　　　　刑事第五庭　審判長法　官　呂世文
　　　　　　　　　　　　　　　　　　法　官　李敬之
　　　　　　　　　　　　　　　　　　法　官　陳郁融
以上正本證明與原本無異。
如不服本判決應於收受判決後20日內向本院提出上訴書狀，並應
敘述具體理由。其未敘述上訴理由者，應於上訴期間屆滿後20日
內向本院補提理由書(均須按他造當事人之人數附繕本)「切勿逕
送上級法院」。 

　　　　　　　　　　　　　　　      書記官　許哲維
中　　華　　民　　國　　111 　年　　2 　　月　　23　　日
附表：
編號 扣案物 數量、內容  鑑定報告/扣押物品目錄表 ⒈ 咖啡包（紅色粉末）152包 ⒈毒品咖啡包（紅色粉未）152包，經內政部警政署刑事警察局另分別予以編號A1至A152。 ⒉編號A1至A152:經檢視均為透明包裝，外觀型態均相似。 ⒊驗前總毛重1162.05公克(包裝總重約120.08公克）、驗前總淨重約1041.97公克。 ⒋隨機抽取編號A126鑑定：經檢視内含粉紅色粉末。 ①淨重7.22公克，取0.88公克鑑定用罄，餘6.34公克。 ②檢出第三級毒品「4-甲基甲基卡西酮」成分。 ③另檢出非毒品成分：2-Amino-5-nitrobenzophenone。 ④測得4-甲基甲基卡西酮純度約2％。 ⒌依據抽測純度值，推估編號A1至A152均含4-甲基甲基卡西酮之驗前總純質淨重約20.83公克。  內政部警政署刑事警察局110年8月5日刑鑑字第1100067344號鑑定書  ⒉ 咖啡包（黃色粉末）51包 ⒈毒品咖啡包（紅色粉未）51包，經內政部警政署刑事警察局另分別予以編號B1至B51。 ⒉編號B1至B51:經檢視均為透明包裝，外觀型態均相似。 ⒊驗前總毛重457.90公克(包裝總重約40.80公克）、驗前總淨重約417.10公克。 ⒋隨機抽取編號B46鑑定：經檢視内含C黃色粉末。 ①淨重7.22公克，取0.88公克鑑定用罄，餘6.34公克。 ②檢出第三級毒品「4-甲基甲基卡西酮」成分。 ③另檢出非毒品成分：2-Amino-5-nitrobenzophenone。 ④測得4-甲基甲基卡西酮純度約1％。 ⒌依據抽測純度值，推估編號B1至B51均含4-甲基甲基卡西酮之驗前總純質淨重約4.17公克。    ⒊ 智慧型行動電話1支 扣押物品目錄表「編號3」  桃園市政府警察局龜山分局扣押物品目錄表 
附錄本案論罪科刑法條全文
毒品危害防制條例第4條
製造、運輸、販賣第一級毒品者，處死刑或無期徒刑；處無期徒
刑者，得併科新臺幣三千萬元以下罰金。
製造、運輸、販賣第二級毒品者，處無期徒刑或十年以上有期徒
刑，得併科新臺幣一千五百萬元以下罰金。
製造、運輸、販賣第三級毒品者，處七年以上有期徒刑，得併科
新臺幣一千萬元以下罰金。
製造、運輸、販賣第四級毒品者，處五年以上十二年以下有期徒
刑，得併科新臺幣五百萬元以下罰金。
製造、運輸、販賣專供製造或施用毒品之器具者，處一年以上七
年以下有期徒刑，得併科新臺幣一百五十萬元以下罰金。
前五項之未遂犯罰之。